# 关于公允价值评估的问题

提问人：wtbcpa 时间：2021-05-25 10:42:00
请教陈版：
案例背景：本公司为发债企业，投资性房地产后续计量模式为公允价值模式（投资性房地产均来自于子公司A），已出具 2017 年度审计报告，出具 2017 年度年报时对截止 2017 年末的投资性房地产公允价值进行了评估，取得了评估报告。现公司拟以子公司A为发债主体单独发债，须出具A公司 2015 至 2018 年 5 月三年一期的审计报告用于发债申报，介于A公司的母公司就是发债企业，因此A公司2015-2017年的数据均进行过审计。
问题：对 2018 年 5 月底这个时点投资性房地产的公允价值是否需要再进行评估？介于 2017 年底的公允价值已进行过评估，只过去了 5 个月，预计投资性房地产的公允价值不会有太大变动，是否可以不进行评估，仍然使用 2017 年底的评估值？

回答人：chenyiwei
建议咨询当初出具 2017 年末评估报告的评估机构，请其审阅和复核 2018 年 5 月的公允价值与 2017 年末的评估值相比是否没有重大变化。如果没有重大变化，可以接受不重新评估。